【裁判字號】    89,上訴,2329
【裁判日期】    900829
【裁判案由】    偽造文書等
【裁判全文】
台灣高等法院台中分院刑事判決                  八十九年度上訴字第二三二九號
    上  訴  人  台灣台中地方法院檢察署檢察官
    被      告  丁○○
                乙○○
右上訴人因被告等偽造文書等案件，不服台灣台中地方法院八十九年度訴字第一八八
四號中華民國八十九年十月十三日第一審判決（起訴案號：台灣台中地方法院檢察署
八十九年度偵字第一０七一三號、一二四七三號），提起上訴，暨移送併辦（台灣台
中地方法院檢察署九十年度偵字第七六九三號），本院判決如左：
      主  文
原判決撤銷。
丁○○共同連續行使偽造私文書，足以生損害於他人，處有期徒刑壹年。附表一及附
表二所示之物均沒收。
乙○○共同連續行使偽造私文書，足以生損害於他人，處有期徒刑拾月，緩刑參年。
附表二所示之物均沒收。
      事  實
一、丁○○先於民國（下同）八十九年六月間，明知卯○○、庚○○二人並未委託張
    志鋒（綽號「阿鋒」，已死亡）辦理行動電話之申請事宜，竟基於行使偽造私文
    書及意圖為自己不法所有之概括犯意，而與張志鋒基於犯意聯絡，由張志鋒交付
    來源不明之卯○○、庚○○身分證影本予丁○○，推由丁○○另與不知情之丙○○、甲○○，一同於八十九年六月十九日下午五時許，前往位於台中市○○路○
    段三０之二０號之九江電訊行。丁○○除向九江電訊行之店員子○○冒稱其與丙○○即為卯○○、庚○○外，並提供上開卯○○、庚○○二人之身分證影本，而
    佯以卯○○、庚○○二人之名義，各申請辦理東信電訊股份有限公司（下稱東信
    公司）之行動電話號碼門號二組，共計四組：即（卯○○）0000－0000
    00號、0000－000000號、（庚○○）0000－000000號、
    0000－000000號。丁○○並自行在東信公司行動電話服務申請表二份
    （該申請表一份共四聯，含第一聯黃色為東信公司留存、第二聯藍色為經銷商留
    存、第三聯綠色為門市留存、第四聯白色為顧客留存）及「東信公司手機折價券
    及合約書」二紙上偽簽卯○○之姓名，丁○○並另向丙○○稱庚○○係其朋友，
    委託其來申請，而使不知情之丙○○在另二份的東信公司行動電話服務申請表及
    「東信公司手機折價及合約書」二紙上偽簽庚○○之姓名，藉以表示係由卯○○
    、庚○○本人申請之意，丁○○復持上開申請書及「手機折價券及合約書」向店
    員子○○申請服務而行使之，以冀圖使東信公司陷於錯誤核准其租用行動電話門
    號，並交付ＳＩＭ卡以供其使用，而取得免費通訊之利益，足以生損害於東信公
    司對於行動電話管理之正確性，及卯○○、庚○○之權益。嗣經東信公司於翌日
    （即同月二十日）上午回覆九江電訊行店員子○○稱身分證影本有問題，子○○
    即報警而查知上情，並於同日晚上八時許，甲○○受丁○○之委託至上揭九江電
    訊行取上開行動電話ＳＩＭ卡時，為警查獲，而由甲○○帶同警方，於同日晚上
    十一時許在丁○○位於台中市○○路○段一二一號十二樓住處樓下之遊藝場將丁○○查獲。
二、丁○○並承續上開犯意，復與乙○○共同基於行使偽造私文書及意圖為自己不法
    所有之概括犯意，先由丁○○於八十九年六月二十日晚上八時許，在丁○○上開
    住處，交付來源不明之己○○、癸○○、壬○○之身分證影本予乙○○。又乙○○明知丁○○交付之辛○○、寅○○二人之身分證正本（辛○○身分證係民國八
    十八年九月間，在台中縣沙鹿鎮火車站前遺失；寅○○身分證則係八十八年十二
    月二十三日，在台北市搭乘公車，途經中山北路附近失竊）係屬來源不明之贓物
    ，猶加以收受。而由乙○○持上開身分證影本及正本向行動電話通訊行作為冒名
    申請行動電話門號之用，並約定乙○○每申請並交付一個門號予丁○○，丁○○
    即給予乙○○一千元作為代價。乙○○遂於同日及翌日（即同月二十日及二十一
    日），連續持己○○、癸○○、壬○○之身分證影本，前往台中縣沙鹿鎮○○○
    路五三六號之瑋力通訊電話百貨行（下稱瑋力通訊行），佯裝已獲己○○、癸○○及壬○○三人之授權，而以渠等之名義，申請辦理遠傳電信股份有限公司（下
    稱遠傳公司）之行動電話號碼各二組，共計六組：即（己○○）0000－00
    0000、0000－000000、（癸○○）0000－000000、0
    000－000000、（壬○○）0000－000000、0000－00
    0000各門號，並偽簽上開三人之姓名於遠傳公司行動電話服務申請表（申請
    表每份共四聯，含白色之送交遠傳電信公司、藍色之客戶留存備查、黃色之經銷
    商＼門市＼專櫃留存備查及紅色之代理商留存備查），並持以申請而行使之，以
    圖獲取免付使用電信費用之不法利益，足以損害於遠傳公司對於行動電話管理之
    正確性，以及己○○、癸○○及壬○○之權益。經瑋力通訊行將上開六組門號之
    ＳＩＭ卡交付予乙○○，乙○○尚未及交付予丁○○撥打使用之時，即於同年月
    二十二日晚間八時許，在台中市○○路與安和路口為警查獲，並扣得辛○○、寅
    ○○之身分證正本各一張、前揭遠傳電信公司申請書客戶留存聯六紙及遠傳電信
    門號ＳＩＭ卡六張。
三、案經台中市警察局第二分局報告台灣台中地方法院檢察署檢察官偵查起訴。
    理  由
一、於本院訊問時，被告丁○○對於前揭事實欄第一項之犯行，皆供承不諱，核與被
    害人卯○○、庚○○於警局及檢察官訊問時之指述，證人子○○、丙○○、甲○○於警局及檢察官訊問時之證述相符（分見偵字第七六九三號卷第十四頁至第二
    二頁、第五０頁、第五四至第五五頁、第五八頁），並有東信公司行動電話申請
    書影本四紙（見同上偵卷第三八頁至第四一頁）、正本四份共十六紙及「東信公
    司手機折價券及合約書」共四紙可稽（附於同上偵卷之證物袋）。是被告丁○○
    此部分之自白核與事實相符，犯行堪以認定。
二、訊據被告乙○○對於右揭事實欄第二項之犯行亦坦承不諱，並核與被害人己○○
    、癸○○、壬○○、辛○○及寅○○於警局及檢察官訊問之指述相符（見偵字第
    一０七一三號卷第九頁至第十三頁、五六頁至第五七頁、五九頁至六０頁、九一
    頁至第九五頁）。復有贓物認領保管單一紙、寅○○之身分證正、反面影本一紙
    、遠傳公司行動電話服務申請表客戶留存聯六紙附卷可稽（見同上偵卷第十五頁
    、十六頁、第十七頁至第二一之一頁、九五頁）及遠傳電信門號ＳＩＭ卡六張扣
    案足稽，事證明確，被告乙○○犯行堪以認定。
三、被告丁○○於本院訊問時，對於事實欄第二項之犯行，則矢口否認，並於本院及
    原審審理時辯稱：因伊之前係向劉勝田購買行動電話卡，而劉勝田所向之申請的
    通訊行為警查獲，劉勝田沒有繼續作就交給乙○○，伊向乙○○以一萬元的代價
    購買十張行動電話卡；而伊在被告乙○○所稱交付身分證的時間，因為另案（即
    事實欄第一項之案件）為警查獲，故當時係與警員戊○○在一起，戊○○警員要
    伊配合找出冒名申請行動電話門號的人，伊告訴戊○○警員是乙○○，伊並提供
    線索給警方去查獲乙○○等語。經查：
（一）被告乙○○於歷次偵審訊問時，即一再供稱係綽號「阿三」、別名「陳志祥」
      之被告丁○○將身分證交予其以冒名申辦行動電話卡。並且，被告乙○○並於
      檢察官訊問之時明確供稱「阿三」、「陳志祥」係住於台中市○○路○段一二
      一號之大樓內（見偵字第一０七一三號第八頁、第三０頁、第五八頁正面），
      而被告丁○○於原審訊問時即承言其確係住於上開地點（見原審卷第二八頁）
      。再參以被告乙○○復於檢察官第一次訊問時供稱綽號「阿三」之人係以00
      00－000000號之行動電話與其聯絡，而經檢察官向台灣大哥大股份有
      限公司（下稱台灣大哥大公司）函查此一行動電信之租用人資料及八十九年六
      月份之通聯紀錄，此一行動電話之租用人姓名即為「卯○○」，並且係於八十
      九年六月十五日開始租用，此有台灣大哥大公司之傳真回覆附卷可稽（見同上
      偵卷第三七頁至第四七頁），經核，即與被告丁○○於前揭事實欄第一項之犯
      行中，用以冒名申請行動電話卡之人相同。是具可見被告乙○○所供並非虛詞
      。
（二）又證人即台中電信警察局第二中隊警員戊○○雖於原審調查時到庭證述：「當
      時是丁○○提供線索，他告訴我有人在冒名申請行動電話卡在交易，我接獲線
      報後就在中港路與安和路口查獲乙○○，丁○○只提供我們線索，之前我們有
      偵辦一件冒名申請行動電話卡，主嫌是丁○○，他有坦承，並說要配合我們去
      抓那些冒名申請的人，當時他並沒有說循線要查獲的人是賣王八卡給他的人」
      （見原審卷第八三頁）。又被告丁○○於原審調查時復供稱：「我們（被告丁○○與戊○○等警員）在八十九年六月二十二日下午三、四時與乙○○約在白
      雪舞廳的停車場見面，後因乙○○車壞掉，改約在安和路與中港路口的超商見
      面，這段期間我都有跟警員聯絡，所以警察才會前往查獲」等語（見原審卷第
      六二頁）。另外，被告乙○○係警方以臨檢之名查獲，亦有警方檢查記錄可稽
      （見偵卷第一四頁）。是故，可見被告乙○○確係經被告丁○○邀約外出，並
      經警方以臨檢為名查獲。但是，證人戊○○於原審訊問時亦證稱：「（當時抓
      到乙○○時，他是如何說？）在我們逼問下，乙○○供出是有一個人提供身分
      證給他辦王八卡，再將辦成的王八卡以一張一千元賣給那個人」，因此，被告
      乙○○既係在警方之逼問下，方供出係「阿三」交付身分證予其，是衡情而論
      ，被告乙○○於警局及檢察官訊問當時，就其被查獲係因為「阿三」即被告丁○○提供線索所致乙節，應仍不知情，是即無思圖報復而攀誣「阿三」即被告
      丁○○之可能。並且，被告乙○○於警局及檢察官訊問之初，因不知被告丁○○之本名，是故皆無法明確指出交付身分證之人的姓名，而僅能供出其綽號、
      別名及住處，至其後警方進一步提示被告丁○○之身分證影本，被告乙○○方
      能加以指認（見偵卷第七六頁、七七頁）。是以，被告丁○○在前案所涉及冒
      名申請電話卡之犯行經查獲後，因圖思供出共犯，以利警方追查，以求犯後態
      度良好，而能受較輕刑度；並且因為被告乙○○亦不知伊真實姓名，提供關於
      乙○○之線索後，亦未必會追查出自己即係乙○○之共犯，在此情況下，被告
      丁○○向警方提供被告乙○○之線索，以供警方追查，亦與常情相合。況且，
      被告乙○○經丁○○邀約外出後，除攜帶上開行動電話ＳＩＭ卡外，尚攜帶了
      行動電話服務申請書、及寅○○、辛○○二人的身分證（見上開檢查記錄），
      而衡情而論，若非丁○○本人就是委託乙○○代為申請行動電話卡之人，被告
      乙○○實無必要將上開行動電話服務申請書及身分證等可以作為犯罪證據之物
      ，全部攜帶在身上，而和被告丁○○見面。是故，當足認被告乙○○稱被告丁○○即係交付身分證之人的供述，可以採信。
（三）並且，被告乙○○於檢察官訊問時即供稱：「（除了你所說的以外，有無證據
      可證明丁○○交付身分證給你？）我朋友劉勝田，是他帶同我去認識丁○○的
      ，但交身分證時他也沒有看到」（見偵卷第一０七頁），就此即核與被告乙○○在羈押禁見中（見偵卷第三四頁押票），並無串證之虞，原審於八十九年九
      月十五日訊問時，證人劉勝田所證稱：渠有介紹乙○○與丁○○認識等語相合
      （見偵卷第六０頁）。又雖證人劉勝田並同時證稱：「我有看過丁○○拿七、
      八張身分證給乙○○，有些正本有些影本，不曉得做何用」等語，此一證詞雖
      和被告乙○○所供相矛盾。但是，證人劉勝田於原審訊問時亦自承渠與被告丁○○間有糾紛，並且被告丁○○同時亦指稱劉勝田有賣行動電話卡（見原審卷
      第六０頁至第六一頁同次訊問筆錄），是故證人劉勝田之證詞雖有可能因為渠
      與被告丁○○處於對立之立場，而有渲染之虞，而不能全部遽採。但從被告乙○○自承並未有人看見交付身分證時並未有人看見之供述，並參照上述，亦可
      見被告乙○○並無設詞誣指被告丁○○之情。
（四）又被告丁○○於原審訊問時，復辯稱：伊如果有那些身分證就自己去申請就好
      了，不必再花錢請別人幫我申請云云。但查，出面冒名申請行動電話卡，本就
      須冒遭警方查獲之風險，是故被告丁○○以一千元代價，囑託他人代為出面申
      請，亦與常情無悖，是被告此一辯解亦不足採。另被告丁○○又辯稱：伊於被
      告乙○○所指稱交付身分證的時間，因伊另案為警方查獲，當時伊係與警員戊○○在一起。惟查，被告乙○○於本院調查時即已供稱被告丁○○係在八十九
      年六月二十日晚上八、九點時將上開身分證交付予其（見本院卷第三一頁）；
      而證人戊○○於本院調查則證稱：渠係於八十九年六月二十日晚上快要十一點
      時在被告丁○○住處樓下遊藝場找到被告丁○○的，並在被告丁○○家耽擱一
      個多小時，然後才到隊上等語明確（見本院卷第五八頁）；另外，被告丁○○
      就該案件之警局訊問筆錄係於八十九年六月二十一日凌晨一時三十分開始製作
      乙節，亦有該筆錄可稽（見偵字第七六九三號卷第十二頁），經核即與證人戊○○所證述之時間相合。因此，因此被告乙○○所供述交付身分證之時間與警
      員戊○○查獲被告丁○○之時間，實有相當之間隔，是故被告丁○○就此所辯
      亦不足採。
（五）此外，復有贓物認領保管單一紙、寅○○之身分證正、反面影本一紙、遠傳公
      司行動電話服務申請表客戶留存聯六紙附卷可稽（見偵字第一０七一三號卷第
      十五頁、十六頁、第十七頁至第二一之一頁、九五頁）及遠傳電信門號ＳＩＭ
      卡六張扣案足稽。綜上，被告丁○○所辯皆不足採信，此部分犯行亦堪認定。
四、又按：
（一）刑法第三百三十九條第二項詐欺得利之成立，以意圖為自己或第三人不法所有
      ，以詐術得財產上不法之利益或使第三人得之為要件。查前揭九江電訊行之店
      員雖尚未將行動電話ＳＩＭ卡交付予被告丁○○，並且在瑋力通訊行交付行動
      電話ＳＩＭ卡予被告乙○○後，因被告乙○○尚未將之交付予丁○○，故被告
      二人亦尚無使用撥打而獲得免費使用行動電話通訊的不法利益。然被告丁○○
      、乙○○既已經有向九江電訊行、瑋力通訊行之店員為冒名申請之行為，即業
      已實施對於他人施以詐術之構成要件行為，自應認被告丁○○、乙○○已經著
      手於詐欺得利罪之犯行而未遂。
（二）是核被告丁○○、乙○○所為，係犯刑法第二百十六條、第二百十條之行使偽
      造私文書罪、同法第三百三十九條第三項、第二項之詐欺得利未遂罪。被告乙○○收受辛○○、寅○○二人之身分證正本，係犯刑法第三百四十九條第一項
      之收受贓物罪。又被告丁○○、乙○○偽造卯○○、庚○○、己○○、癸○○
      、壬○○署押，為偽造行動電話服務申請書（私文書）之部分行為，而其偽造
      私文書之低度行為復為行使之高度行為所吸收，均不另行論罪。
（三）被告丁○○與張志鋒（已死亡，見本院卷第一四九頁戶役政資料）就上開事實
      欄第一項之犯行；被告丁○○、乙○○就事實欄第二項行使偽造私文書及詐欺
      得利未遂之犯行，有犯意之聯絡及行為分擔，皆為共同正犯。被告丁○○利用
      不知情之丙○○偽造庚○○之簽名，則為間接正犯。
（四）被告丁○○多次犯行、被告乙○○於八十九年六月二十日及二十一日，二日內
      先後三次，行使偽造私文書及詐欺未遂之犯行，皆犯意概括，並觸犯基本構成
      要件均相同之罪名，均應依連續犯論以一罪，並加重其刑。被告乙○○以一行
      為收受辛○○、寅○○二人之身分證正本等贓物，係同時觸犯數罪名，屬想像
      競合，應從一重處斷。又被告丁○○所犯行使偽造文書罪及詐欺得利未遂罪間
      ，乙○○所犯收受贓物罪與行使偽造私文書罪、詐欺得利未遂罪間，皆有方法
      結果之牽連關係，應依刑法第五十五條規定，均從一重之連續行使偽造私文書
      罪處斷。公訴人認被告乙○○就收受辛○○、寅○○二人之身分證正本部分，
      因尚未著手申請行動電話門號，認係另涉有刑法第三百四十九條第一項之收受
      贓物罪嫌，而與行使偽造私文書罪間，係犯意各別，行為互殊，而應分論併罰
      ，容有誤會，附此敘明。
（五）又公訴人雖僅就事實欄第二項被告二人犯行提起公訴，然檢察官就犯罪事實一
      部起訴者，其效力及於全部，本件被告丁○○就事實欄第一項與張志鋒共犯之
      犯罪事實，與前揭經公訴人起訴論罪科刑之部分，有連續犯之關係，已如前述
      ，並由檢察官移送併辦，本院自應就此裁判上一罪之部分，一併加以裁判，同
      此說明。
五、綜上，原審對於被告丁○○部分認事證不足，諭知無罪；且對於被告乙○○未依
    共同正犯之規定論處；並且疏未審究被告丁○○事實欄第一項之犯行；又認被告
    乙○○之上開犯行並不成立詐欺得利未遂罪，皆有未妥，是檢察察官上訴意旨，
    對原審判決予以指摘為有理由，應由本院將原判決撤銷改判。爰審酌被告丁○○
    犯罪之動機、手段、以及犯後僅坦言部分事實，被告乙○○因年輕識淺而一時失
    慮，偽造行動電話門號之申請表以聲請行動電話門號，恐造成被害人背負電信費
    用債務之危險，惟念及其於事後坦承犯行，知所悔悟，尚未造成被害人實害之發
    生等一切情狀，分別量處如主文第二項、第三項所示之刑，以示懲儆。並查被告
    乙○○前未曾受有期徒刑以上刑之宣告，此有台灣台中地方法院檢察署刑案資料
    查註紀錄表一紙在卷可按，被告乙○○於本次犯罪後，已坦承部分犯行，態度尚
    稱良好，其經此科刑之教訓，當知惕勵，而無再犯之虞，本院因認被告乙○○所
    受上開刑之宣告，以暫不執行為適當，爰併宣告緩刑三年，以啟自新。扣案之遠
    傳電信門號ＳＩＭ卡六張，係被告乙○○所有，且為犯罪所得，依刑法第三十八
    條第一項第三款沒收之。扣案之遠傳電信行動電話服務申請書藍色之客戶留存聯
    六紙（附於偵字第一０七一三號卷第十七頁至第二一頁之一），為被告所有供犯
    罪所用之物，依刑法第三十八條第一項第二款沒收之。偽造之卯○○、庚○○署
    名各十枚，共二十枚（分別在扣案之四份，每份四聯，共十六紙之東信公司行動
    電話服務申請表之「簽章欄」內；及「東信公司手機折價券及合約書」四紙之「
    用戶同意欄」內），以及偽造之己○○、癸○○、壬○○署名各八枚，共二十四
    枚（分別在扣案之遠傳電信行動電話服務申請書客戶留存備查聯共六紙，及未扣
    案遠傳電信行動電話服務申請書之白色送交遠傳電信公司聯、紅色代理商留存備
    查聯、黃色經銷商＼門市＼專櫃留存備查聯共十八紙，之「申請人簽名欄」內）
    ，均應刑法二百十九條沒收之。又扣案之四份東信公司行動電話服務申請表、四
    紙「東信公司手機折價券及合約書」，因九江電訊行皆尚未將之交付予被告等，
    而不屬於被告二人所有，故不予宣告沒收，同此說明。
六、又被告丁○○係以台灣大哥大公司之0000－000000號行動電話門號向
    被告乙○○聯絡，並且該門號係以「卯○○」之名向台灣大哥大公司租用各節，
    皆已如上述。又證人卯○○復於警局訊問時即已陳明渠並未委託丁○○或其他人
    代辦行動電話等語明確（見偵字第七六九三號卷第二０頁反面）。惟經本院向台
    灣大哥大公司函查該門號之申請書及帳單資料，據該公司以九０資警八四八八七
    號函覆稱：上開門號係屬於「預付卡」門號，由於預付卡僅需由購買者提供相關
    身分證明文件供客服人員登記，無需填寫申請書及影印身分證，因此無法提供申
    請書及身分證等相關資料影本，並且預付卡用戶為儲值式，用完後需再購買補充
    卡來補充通話金額，故亦無帳單資料可提供等語（見本院卷第一四六頁至第一四
    八頁）。因此，被告丁○○縱有使用卯○○之身分證影本以申請使用易付卡之行
    為，然因為使用預付卡既無須填寫申請書且為儲值卡之性質，是就此即不涉有行
    使偽造文書及詐欺得利之罪嫌，併此敘明。
據上論斷，應依刑事訴訟法第三百六十九條第一項前段、第三百六十四條、第二百九
十九條第一項前段，刑法第二十八條、第五十六條、第二百十六條、第二百十條、第
三百三十九條第三項、第二項、第三百四十九條第一項、第五十五條、第七十四條第
一款、第三十八條第一項第二款、第三款、第二百十九條，罰金罰鍰提高標準條例第
一條前段，判決如主文。
本案經檢察官丑○○到庭執行職務。
中      華      民      國      九十    年    八      月      二十九    日
                                台灣高等法院台中分院刑事第八庭
                                      審判長法  官  羅  得  村
                                            法  官  蕭  廣  政
                                            法  官  林  輝  煌
右正本證明與原本無異。
如不服本判決，應於判決送達後十日內向本院提出上訴狀，其未敘述理由者，應於提
出上訴狀後十日內向本院補提理由書，並按他造當事人之人數提出繕本。
告訴人或被害人對於本判決如有不服，而請求檢察官上訴者，其上訴期間之計算以檢
察官收受判決正本之日期為準。
                                              書記官  吳  宗  玲
中      華      民      國      九十    年    八      月      三十      日
附錄本案所犯法條全文
刑法第二百十條
偽造、變造私文書，足以生損害於公眾或他人者，處五年以下有期徒刑。
刑法第二百十六條
行使第二百十條至第二百十五條之文書者，依偽造、變造文書或登載不實事項或使登
載不實事項之規定處斷。
刑法第三百三十九條
意圖為自己或第三人不法之所有，以詐術使人將本人或第三人之物交付者，處五年以
下有期徒刑、拘役或科或併科一千元以下罰金。
以前項方法得財產上不法之利益或使第三人得之者，亦同。
前二項之未遂犯罰之。
刑法第三百四十九條第一項：
收受贓物者，處三年以下有期徒、拘役或五百元以下罰金。
附表一：
一、扣案之四份東信公司行動電話服務申請表（各四聯，即第一聯黃色為東信公司留
    存、第二聯藍色為經銷商留存、第三聯綠色為門市留存、第四聯白色為顧客留存
    ），其上「簽章欄」內偽造之卯○○、庚○○署名，各八枚，共十六枚。
二、扣案之「東信公司手機折價券及合約書」四紙，其上「申請人簽名欄」內偽造之
    卯○○、庚○○署名，各二枚，共四枚。
附表二：
一、扣案之遠傳電信門號ＳＩＭ卡六張。
二、偽造之己○○、癸○○、壬○○名義之遠傳電信行動電話服務申請書藍色之客戶
    留存聯六紙。
三、扣案之己○○、癸○○、壬○○名義之遠傳電信行動電話服務申請書藍色客戶留
    存聯共六紙，及未扣案之六份遠傳電信行動電話服務申請書（各三聯，即白色送
    交遠傳電信公司聯、紅色代理商留存備查聯、黃色經銷商＼門市＼專櫃留存備查
    聯）共十八紙，於其上「申請人簽名」欄內，偽造之己○○、癸○○、壬○○署
    名，各八枚，共二十四枚。
                                                                        Ｋ


司法院資訊處製作；財團法人民間司法改革基金會備份。
